臺灣板橋地方法院刑事判決　　　　　　　94年度易字第1271號
公　訴　人　臺灣板橋地方法院檢察署檢察官
被　　　告　乙○○
上列被告因違反臺灣地區與大陸地區人民關係條例等案件，經檢
察官提起公訴（九十四年度偵字第一四一０六號），被告於準備
程序認罪，本院以簡式審判程序判決如下：
    主  文
乙○○連續違反不得僱用大陸地區人民在臺灣地區從事未經許可
之工作，累犯，處有期徒刑陸月，如易科罰金，以佰元折算壹
日。
    事  實
一、乙○○前於民國八十八年間因違反臺灣地區與大陸地區人民
    關係條例及藏匿人犯案件，經臺灣桃園地方法院以八十八年
    度桃簡字第四四二號判科罰金八萬元確定，並於八十九年三
    月一日繳清罰金執行完畢。又於九十年間因違反臺灣地區與
    大陸地區人民關係條例案件，經臺灣屏東地方法院以九十二
    年易緝字第三一號判處有期徒刑四月，如易科罰金以三百元
    折算一日，並於九十二年八月二十九日易科罰金執行完畢。
    詎猶不思悔改，明知如附表所示七人皆為大陸地區人民，其
    中附表第一至六號之人係未經主管機關許可入境，先後循不
    同管道偷渡來臺，屬於違反國家安全法之犯人，而附表編號
    七陳香蘭則係以探親名義來臺，該七人均未取得在臺工作之
    許可，竟基於僱用大陸地區人民在臺灣地區從事未經許可之
    工作及藏匿犯人之概括犯意，先後於附表所示之應徵時間，
    以附表所示薪資，僱用該七人從事水泥、板模、雜事等工作
    ，並提供臺北縣三峽鎮○○街一七七巷八號二樓予其居住，
    以非法藏匿附表編號第一至六號之犯人。嗣於九十四年八月
    二十日六時四十五分許，乙○○駕駛車牌號碼３Ｇ－８８４
    ２號自用小客貨車搭載上開七人欲前往建築工地工作，途經
    臺北縣三峽鎮○○街一七八巷口時，為警攔檢查獲，復經乙
    ○○同意搜索，而在上址扣得工作日誌二本、第一商業銀行
    支票影本七張、第四商業銀行支票影本三張及匯款單影本四
    張等物。
二、案經臺北縣政府警察局三峽分局報請臺灣板橋地方法院檢察
    署檢察官偵查起訴。
    理  由
一、上開犯罪事實，業據被告乙○○於本院審理時坦承不諱，核
    與證人即如附表所示七人於警詢時之證述相符，並有與陳香
    蘭有關之大陸地區人民行方不明個別查詢表、國人入出境端
    未查詢報表、中華民國臺灣地區入出境許可證、流動人口登
    記聯單（偵字卷第三七至四○頁）等附卷可稽，堪信真實。
    本件事證明確，被告犯行堪以認定。
二、核被告所為，係犯臺灣地區與大陸地區人民關係條例第十五
    條第四款、第八十三條第一項之僱用大陸地區人民在臺灣地
    區從事未經許可之工作罪，及刑法第一百六十四條第一項之
    藏匿犯人罪（指附表編號第一至六號部分）。其陸續多次僱
    用大陸地區人民在臺灣地區從事未經許可之工作之行為，以
    及多次藏匿人犯所為，各具有時間之緊接性，所犯亦係分屬
    構成要件相同之罪名，顯係基於概括犯意反覆為之，為連續
    犯，應依刑法第五十六條分別論以一罪，並加重其刑。所犯
    前開二罪間，具有方法目的之牽連關係，屬牽連犯，應僅論
    以較重之僱用大陸地區人民在臺灣地區從事未經許可之工作
    罪處斷。再查被告前於九十年間因違反臺灣地區與大陸地區
    人民關係條例案件，經臺灣屏東地方法院以九十二年易緝字
    第三一號判處有期徒刑四月，如易科罰金以三百元折算一日
    ，並於九十二年八月二十九日易科罰金執行完畢，有該判決
    書及臺灣高等法院被告前案紀錄表附卷可稽，其受有期徒刑
    之執行完畢後五年內，再犯本案有期徒刑以上之罪，為累犯
    ，依法遞加重其刑。爰審酌被告犯罪之動機目的、素行紀錄
    、所生危害程度、智識程度（國中肄業），及犯後態度等一
    切情狀，量處如主文所示之刑，並諭知如易科罰金之折算標
    準。末查公訴人雖請求對扣案之工作日誌二本、第一商業銀
    行支票影本七張、第四商業銀行支票影本三張及匯款單影本
    四張等物宣告沒收，然而，工作日誌僅係被告從事工地工作
    時記載工人姓名及薪資所用，第一商業銀行支票影本七張及
    第四商業銀行支票影本三張則係被告工作時向客戶所收之支
    票，而匯款單影本四張為被告受陳香蘭之託匯款給其在大陸
    的弟弟陳法根之憑據，均與本案被告所為非法僱用及藏匿之
    犯罪事實欠缺直接之關聯性，爰不對之諭知沒收，附此說明
    。
三、末按除被告所犯為死刑、無期徒刑、最輕本刑為三年以上有
    期徒刑之罪或高等法院管轄第一審案件者外，於前條第一項
    程序進行中，被告先就被訴事實為有罪之陳述時，審判長得
    告知被告簡式審判程序之旨，並聽取當事人、代理人、辯護
    人及輔佐人之意見後，裁定進行簡式審判程序，刑事訴訟法
    第二百七十三條之一第一項定有明文。查本件被告所犯僱用
    大陸地區人民在臺灣地區從事未經許可之工作罪之法定本刑
    為「二年以下有期徒刑、拘役或科或併科新臺幣三十萬元以
    下罰金」，藏匿犯人罪之法定本刑為「二年以下有期徒刑、
    拘役或五百元以下罰金」，均非最輕本刑三年以上有期徒刑
    之罪，且被告於九十四年十一月十日準備程序進行中，復就
    被訴事實為有罪之陳述，經告知被告簡式審判程序之旨，被
    告及公訴人對於本件改依簡式審判程序審理亦均表示無意見
    ，是本院合議庭即依前揭刑事訴訟法規定，裁定本件進行簡
    式審判程序，附此說明。
據上論結，應依刑事訴訟法第二百九十九條第一項前段、第二百
七十三條之一第一項，臺灣地區與大陸地區人民關係條例第十五
條第四款、第八十三條第一項，刑法第十一條前段、第五十六條
、第一百六十四條第一項、第四十七條、第五十五條、第四十一
條第一項前段，罰金罰鍰提高標準條例第一條前段、第二條，判
決如主文。
本案經檢察官甲○○到庭執行職務。
中　　華　　民　　國　　94　　年　　12　　月　　5 　　日
                  刑事第八庭?法  官?楊  明  佳
上列正本證明與原本無異。
如不服本判決，應於判決送達後十日內向本院提出上訴狀（應附
繕本），上訴於臺灣高等法院。
                              書記官  黃  炎  煌
中　　華　　民　　國　　94　　年　　12　　月　　5 　　日
附表：
┌──┬───┬────────┬───────┬────────────┐
│附表│受僱人│??抵臺時間    │? 應徵時間   │??工作待遇及內容      │
├──┼───┼────────┼───────┼────────────┤
│ 一 │林建雄│九十三年十月中旬│九十三年十月間│日薪一千至一千三百元，水│
│    │      │某日夜間        │              │泥、板模。              │
├──┼───┼────────┼───────┼────────────┤
│ 二 │肖楊德│九十三年七月至八│九十四年一月間│日薪一千四百元，水泥、板│
│    │      │月間某日        │              │模。                    │
├──┼───┼────────┼───────┼────────────┤
│ 三 │陳賢秀│九十三年八月初某│九十四年七月底│日薪一千一百元，水泥、板│
│    │      │日              │              │模。                    │
├──┼───┼────────┼───────┼────────────┤
│ 四 │趙朝平│九十三年五月中旬│九十三年七月中│日薪一千四百元，水泥、板│
│    │      │某日            │旬            │模。                    │
├──┼───┼────────┼───────┼────────────┤
│ 五 │俞恆華│九十三年九月底某│九十三年九月底│日薪一千二百元，水泥、磨│
│    │      │日              │              │石。                    │
├──┼───┼────────┼───────┼────────────┤
│ 六 │李秩雄│九十三年八月中旬│九十四年七月間│日薪一千四百元，水泥、板│
│    │      │某日            │              │模。                    │
├──┼───┼────────┼───────┼────────────┤
│ 七 │陳香蘭│九十三年十月十三│九十三年七月四│日薪一千一百元，水泥工、│
│    │      │日以探親名義入境│日            │雜事。                  │
│    │      │，至九十三年十月│              │                        │
│    │      │十三日已居留期滿│              │                        │
└──┴───┴────────┴───────┴────────────┘
附錄法條：
臺灣地區與大陸地區人民關係條例第十五條
下列行為不得為之：
一  使大陸地區人民非法進入臺灣地區。
二  明知臺灣地區人民未經許可，而招攬使之進入大陸地區。
三  使大陸地區人民在臺灣地區從事未經許可或與許可目的不符
    之活動。
四  僱用或留用大陸地區人民在臺灣地區從事未經許可或與許可
    範圍不符之工作。
五  居間介紹他人為前款之行為。
臺灣地區與大陸地區人民關係條例第八十三條
違反第十五條第四款或第五款規定者，處二年以下有期徒刑、拘
役或科或併科新臺幣三十萬元以下罰金。
意圖營利而違反第十五條第五款規定者，處三年以下有期徒刑、
拘役或科或併科新臺幣六十萬元以下罰金。
法人之代表人、法人或自然人之代理人、受僱人或其他從業人員
，因執行業務犯前二項之罪者，除處罰行為人外，對該法人或自
然人並科以前二項所定之罰金。但法人之代表人或自然人對於違
反之發生，已盡力為防止行為者，不在此限。
刑法第一百六十四條
藏匿犯人或依法逮捕拘禁之脫逃人或使之隱避者，處二年以下有
期徒刑、拘役或五百元以下罰金。
意圖犯前項之罪而頂替者，亦同。
